臺灣桃園地方法院宣示判決筆錄　　　　 96年度審訴字第753號
公　訴　人　臺灣桃園地方法院檢察署檢察官
被　　　告　乙○○
指定辯護人　本院公設辯護人甲○○
上列被告因毒品危害防制條例案件，於中華民國96年10月19日下
午5 時許，在本院第十法庭宣示判決，出席職員如下：
　　　　　　法　官　林孟宜
　　　　　　書記官　魏里安
　　　　　　通　譯
法官起立朗讀判決主文、犯罪事實要旨、處罰條文、附記事項，
及告以上訴限制、期間並提出上訴狀之法院，且諭知記載其內容
：
一、主  文：
    乙○○施用第一級毒品，累犯，處有期徒刑壹年，減為有期
    徒刑陸月；又施用第二級毒品，累犯，處有期徒刑壹年貳月
    ，減為有期徒刑柒月，扣案之吸食器參組沒收之。應執行有
    期徒刑壹年。扣案之吸食器參組沒收之。
二、犯罪事實要旨：
    乙○○前曾於民國87年間因施用毒品案件，經本院以87年度
    毒聲字第3266號裁定送觀察、勒戒後，因無繼續施用毒品傾
    向，於87年12月29日釋放出所，並經臺灣桃園地方法院檢察
    官以87年度偵字第18537 號為不起訴處分確定。又於89年間
    因施用毒品案件，經本院以89年度毒聲字第1622號裁定送觀
    察、勒戒後，因認有繼續施用毒品傾向，經本院以89年度毒
    聲字第2671號裁定令入戒治處所施以強制戒治，嗣停止戒治
    交付保護管束，於90年4 月12日保護管束期滿，強制戒治視
    為執行完畢，並經同署檢察官提起公訴，經本院於89年9 月
    8 日以89年易字第1469號判決判處有期徒刑7 月確定；再於
    88年間因竊盜案件，經臺灣高等法院於89年5 月7 日以89年
    度上易字第1600號判決判處有期徒刑10月確定，上開2 罪接
    續執行，於90年9 月21日假釋出監，並於91年2 月6 日假釋
    期滿，未經撤銷假釋，其未執行之刑以已執行論。又於95年
    4 月間因違反毒品危害防制條例案件，經本院以95年度易字
    第1451號判處有期徒刑九月確定，現在監執行中。詎其不知
    戒惕，復基於施用毒品之犯意，於附表所示之時間、地點，
    分別施用第1 、2 級毒品各1 次。嗣於附表所示之查獲時間
    、地點，為警查獲，並扣得如附表所示之物。
三、處罰條文：
    毒品危害防制條例第10條第1 項、第2 項，刑法第11條、第
    47條第1 項、第51條第5 款、第38條1 項第2 款，中華民國
    九十六年罪犯減刑條例第2 條第1 項第3 款、第7 條、第10
    條第1 項。
四、附記事項：
    (一)按毒品危害防制條例於92年7 月9 日修正公布，自93年1
      月9 日施行，而依修正後之規定，僅限於「初犯」及「5
      年後再犯」2 種情形，始應先經觀察、勒戒或強制戒治程
      序。倘被告於5 年內已再犯，經依法追訴處罰，縱其第3
      次（或第3 次以上）再度施用毒品之時間，在初犯經觀察
      、勒戒或強制戒治執行完畢釋放5 年以後，已不合於「5
      年後再犯」之規定，且因已於「5 年內再犯」，顯見其再
      犯率甚高，原實施觀察、勒戒或強制戒治，已無法收其實
      效，即應依該條例第10條處罰，最高法院95年度第7 次刑
      事庭會議決議參照。經查，本件被告於前案觀察、勒戒執
      行完畢後5 年內，即再犯施用毒品案件，經本院分別於89
      年9 月8 日，以89年度易字第1469號判處有期徒刑7 月確
      定、於96年1 月8 日以95年度易字第1451號判處有期徒刑
      9 月確定，有臺灣高等法院被告前案紀錄表在卷足憑，是
      本件被告施用毒品犯行雖已在前案觀察、勒戒執行完畢5
      年後，依上開說明，自應追訴處罰。
    (二)本件被告犯罪時間係在96年4 月24日之前，所犯為毒品危
      害防制條例第10條第1 項、第2 項之罪，合於中華民國九
      十六年罪犯減刑條例第2 條第1 項第3 款規定之減刑要件
      ，爰減其宣告刑二分之一。
五、協商判決除有刑事訴訟法第455 條之4 第1 項第1 款於本訊
    問程序終結前，被告撤銷協商合意或檢察官撤回協商聲請者
    ；第2 款被告協商之意思非出於自由意志者；第4 款被告所
    犯之罪非第455 條之2 第1 項所定得以協商判決者；第6 款
    被告有其他較重之裁判上一罪之犯罪事實者；第7 款法院認
    應諭知免刑或免訴、不受理者情形之一，及違反同條第2 項
    「法院應於協商合意範圍內為判決；法院為協商判決所科之
    刑，以宣告緩刑或2 年以下有期徒刑、拘役或罰金為限」之
    規定者外，不得上訴。
六、如有前項得上訴之情形者，得自收受判決送達之日起10日內
    ，向本院提出上訴書狀，上訴於第二審法院。
中　　華　　民　　國　　96　　年　　10　　月　　19　　日
                            刑事庭法　官　林孟宜
以上正本證明與原本無異。
　　　　　　　　　　　　　　    　書記官　魏里安
中　　華　　民　　國　　96　　年　　10　　月　　19　　日
附錄本案論罪科刑法條：
毒品危害防制條例第10條規定：
施用第一級毒品者，處6 月以上5 年以下有期徒刑。
施用第二級毒品者，處3 年以下有期徒刑。
附表：
┌──┬──────┬───────┬───────┬─────┬──────┬─────┬─────┐
│編號│ 犯罪時間   │  犯罪地點    │ 施用毒品種類 │ 查獲時間 │ 查獲地點   │ 扣案物品 │ 偵查案號 │
│    │            │              │              │          │            │          │          │
├──┼──────┼───────┼───────┼─────┼──────┼─────┼─────┤
│1   │95年12月14日│台灣地區某處  │第2級毒品安非 │95年12月14│桃園縣政府警│無        │桃園地檢署│
│    │為警採尿時起│              │他命          │日上午11時│察局中壢分局│          │96年度毒偵│
│    │回溯96小時內│              │              │45分許    │            │          │字第2099號│
│    │之某時      │              │              │          │            │          │          │
├──┼──────┼───────┼───────┼─────┼──────┼─────┼─────┤
│2   │(1)96年1月20 │(1)台灣地區某處│(1)第1級毒品海 │96年1月20 │桃園縣政府警│無        │桃園地檢署│
│    │  日凌晨0時 │(2)桃園縣新屋鄉│  洛因        │日上午9時 │察局楊梅分局│          │96年度毒偵│
│    │  許為警採尿│  清華高中後面│(2)第2級毒品安 │10分許    │永安派出所  │          │字第1995號│
│    │  時起回溯26│  空地        │  非他命      │          │            │          │          │
│    │  小時內之某│              │              │          │            │          │          │
│    │  時        │              │              │          │            │          │          │
│    │(2)96年1月17 │              │              │          │            │          │          │
│    │  日晚上6時 │              │              │          │            │          │          │
│    │  許        │              │              │          │            │          │          │
├──┼──────┼───────┼───────┼─────┼──────┼─────┼─────┤
│3   │96年1月21日 │桃園縣新屋鄉中│第2級毒品安非 │96年1月21 │桃園縣楊梅鎮│吸食器1組 │桃園地檢署│
│    │下午4時許   │華路219號內   │他命          │日下午4時 │中山路及中華│          │96年度毒偵│
│    │            │              │              │40分許    │路口        │          │字第664號 │
├──┼──────┼───────┼───────┼─────┼──────┼─────┼─────┤
│4   │96年1月27日 │台灣地區某處  │(1)第1級毒品海 │96年1月27 │桃園縣新屋鄉│無        │桃園地檢署│
│    │下午4時30分 │              │  洛因        │日下午3時 │中山路2段30 │          │96年度毒偵│
│    │許為警採尿時│              │(2)第2級毒品安 │30分許    │巷1號       │          │字第796號 │
│    │起回溯26小時│              │  非他命      │          │            │          │          │
│    │及96小時內之│              │              │          │            │          │          │
│    │某時        │              │              │          │            │          │          │
├──┼──────┼───────┼───────┼─────┼──────┼─────┼─────┤
│5   │96年1月28日 │台灣地區某處  │(1)第1級毒品海 │96年1月28 │桃園縣新屋鄉│吸食器1組 │桃園地檢署│
│    │晚上11時許為│              │  洛因        │日晚上10時│清華村新華路│          │96年度毒偵│
│    │警採尿時起回│              │(2)第2級毒品安 │30分許    │附近        │          │字第782號 │
│    │溯26小時及96│              │  非他命      │          │            │          │          │
│    │小時內之某時│              │              │          │            │          │          │
├──┼──────┼───────┼───────┼─────┼──────┼─────┼─────┤
│6   │(1)96年3月14 │(1)台灣地區某處│(1)第1級毒品海 │96年3月14 │桃園縣新屋鄉│吸食器1組 │桃園地檢署│
│    │  日晚上7時 │(2)桃園縣新屋鄉│  洛因        │日晚上6時 │中華路附近  │          │96年度毒偵│
│    │  30分許採尿│  中華路219號 │(2)第2級毒品安 │許        │            │          │字第1702號│
│    │  時起回溯26│  內          │  非他命      │          │            │          │          │
│    │  小時內之某│              │              │          │            │          │          │
│    │  時        │              │              │          │            │          │          │
│    │(2)96年3月13 │              │              │          │            │          │          │
│    │  日晚上9時 │              │              │          │            │          │          │
│    │  許        │              │              │          │            │          │          │
└──┴──────┴───────┴───────┴─────┴──────┴─────┴─────┘
